臺灣臺南地方法院臺南簡易庭民事裁定
110年度南簡聲字第5號
聲  請  人  逄王件  

相  對  人  陳淑貞  
上列聲請人因與相對人間確認債權不存在等事件，聲請停止強制
執行，本院裁定如下：
    主    文
聲請人供擔保新臺幣伍仟陸佰陸拾柒元後，臺灣臺南地方法院10
9年度司執字第125660號強制執行事件之強制執行程序，應於本
院臺南簡易庭110年度南簡補字第51號確認債權不存在等事件判
決確定、和解或撤回前，停止執行。
    理    由
一、按有回復原狀之聲請，或提起再審或異議之訴，或對於和解
    為繼續審判之請求，或提起宣告調解無效之訴、撤銷調解之
    訴，或對於許可強制執行之裁定提起抗告時，法院因必要情
    形，或依聲請定相當並確實之擔保，得為停止強制執行之裁
    定；發票人主張本票債權不存在而提起確認之訴不合於第一
    項之規定者，法院依發票人聲請，得許其提供相當並確實之
    擔保，停止強制執行。強制執行法第18條第2項及非訟事件
    法第195條第3項分別定有明文。次按所謂不合於非訟事件法
    第195條第1項所定情形者，例如逾第1項所定期間起訴、因
    偽造、變造以外事由請求確認債權不存在等，亦有民國94年
    2月5日非訟事件法修正理由可資參照。又按強制執行法第18
    條第2項所謂「相當並確實之擔保」，係備供債權人因停止
    執行所受損害之賠償，其數額應依標的物停止執行後，債權
    人未能即時受償或利用該標的物所受之損害額，或其因另供
    擔保強制執行所受損害額定之，非以標的物之價值或其債權
    額為據，最高法院92年度台抗字第480號裁定足供對照。
二、本件聲請意旨略以：相對人持本院109年度司票字第2998號
    、3672號本票裁定及109年度司促字第27554號支付命令為執
    行名義，就聲請人之不動產聲請強制執行，並經本院以109
    年度司執字第125660號強制執行事件（下稱系爭強制執行事
    件）受理在案。惟因聲請人已就上開債權提起訴訟請求確認
    債權不存在（本院110年度南簡補字第51號），為免系爭強
    制執行事件查封之不動產遭拍賣，聲請人願供擔保，請求准
    許系爭執行事件於上開民事訴訟判決確定前停止執行等語。
三、經查：
(一)聲請人前開主張，業據本院調取系爭強制執行事件卷宗及本
    院臺南簡易庭110年度南簡補字第51號卷宗審究後，認為聲
    請人聲請停止執行，核與上開法律規定相符，應予准許。
(二)為確保相對人因聲請人聲請停止強制執行不當可能遭受之損
    害得獲賠償，並兼顧兩造之權益，本院審酌相對人請求對聲
    請人強制執行之債權額共計新臺幣（下同）27萬元(前開本
    票裁定票面金額4萬元，前開支付命令本金金額共23萬元)；
    又本件聲請人提起確認債權不存在之民事訴訟，依民事訴訟
    法第427條第2項第6款規定，為應適用民事簡易程序，而不
    得提起上訴第三審之案件，則該訴訟事件至二審確定，依據
    司法院頒各級法院辦案期限實施要點規定計算，其期間約2
    年10個月，依此計算，則相對人因停止強制執行未能即時受
    償之可能損失金額即為38,250元【計算式：270,000元×5％×
    （2＋10/12）年＝38,250元，元以下四捨五入】。是依前揭說
    明，聲請人應對相對人因停止強制執行可能遭受之上開損害
    提出擔保，爰酌定聲請人聲請本件停止執行應供擔保之金額
    為38,250元。
四、依非訟事件法第195條第3項、強制執行法第18條第2項，裁
    定如主文。
中　　華　　民　　國　　110 　年　　3 　　月　　 4  　日
　　　　　　　　  臺灣臺南地方法院臺南簡易庭　　
                                  法　官  許育菱  　
以上正本係照原本作成。
如對本裁定抗告須於裁定送達後10日內向本院提出抗告狀，並應
繳納抗告費新台幣1,000元整。
中　　華　　民　　國　　110 　年　　3 　　月　　4 　　日
                                  書記官  楊意萱